臺灣士林地方法院民事裁定
111年度司家聲字第3號
聲  請  人  周慧婷  



相  對  人  杜弘文  



上列當事人間請求夫妻剩餘財產分配事件，聲請人聲請確定訴訟
費用額，本院裁定如下：
    主  文
相對人應給付聲請人之訴訟費用額確定為新臺幣伍萬柒仟貳佰陸
拾陸元，及自本裁定送達相對人之翌日起至清償日止，按年息百
分之五計算之利息。
    理  由
一、按家事訴訟事件，除本法別有規定者外，準用民事訴訟法之
    規定，家事事件法第51條定有明文。次按法院未於訴訟費用
    之裁判確定其費用額者，第一審受訴法院於該裁判有執行力
    後，應依聲請以裁定確定之。依第一項確定之訴訟費用額，
    應於裁定送達之翌日起，加給按法定利率計算之利息。又原
    告撤回其訴者，訴訟費用由原告負擔。民事訴訟法第91條第
    1項、第3項及第83條第1項前段分別定有明文。是原告起訴
    後減縮訴之聲明，視為撤回其訴之一部，該部分之訴訟繫屬
    消滅，與未起訴同，法院僅須就未撤回部分於終局判決時依
    職權為訴訟費用之裁判，撤回部分之訴訟費用應由原告負擔
    。又同法第93條復規定，當事人分擔訴訟費用者，法院為確
    定費用額之裁判時，除前條第2項情形外，應視為各當事人
    應負擔之費用，已就相等之額抵銷，而確定其一造應賠償他
    造之差額。而所謂訴訟費用，包括裁判費、同法第77條之23
    至第77條之25、第466條之3所定之費用，即訴訟文書之影印
    費、攝影費、抄錄費、翻譯費、證人、鑑定人日旅費、第三
    審律師之酬金，及其他進行訴訟之必要費用，其餘費用即非
    訴訟費用。
二、經查，本件聲請人與相對人間請求夫妻剩餘財產分配事件，
    業經本院108年度家財訴字第27號判決，訴訟費用由被告即
    相對人負擔三分之二，餘由原告即聲請人負擔。相對人就其
    敗訴部分之一部分不服，提起上訴，經臺灣高等法院109年
    度家上字第358號判決，第一審(除確定部分外)及第二審訴
    訟費用由被上訴人即聲請人負擔十分之四，餘由上訴人即相
    對人負擔，已告確定。經本院依職權調取上開事件卷宗審查
    後，相對人應給付聲請人之訴訟費用額，依後附計算書確定
    為如主文所示之金額。又確定訴訟費用額係屬法院應依職權
    審認事項，不受當事人主張之拘束，聲請人主張於民國108
    年9月16日繳納之地政規費新臺幣120元部分，係屬聲請人為
    主張權利自行支出之費用，非屬法院於訴訟過程所命聲請人
    支出之必要費用，核非民事訴訟法第77條之23至第77條之25
    所定之費用，自難認屬於訴訟費用，附此敘明。　　
三、爰裁定如主文。
四、如不服本裁定，應於裁定送達後10日內，以書狀向本院司法
    事務官提出異議。
中　　華　　民　　國　　111 　年　　2 　　月　　22　　日
                  
　　　　　　　　　家事庭司法事務官

計算書：
審  級  項    目 金額(新臺幣)  備       註 第一審 裁判費 78,418元 聲請人預納  查詢費  1,700元 聲請人預納 (含集保中心500元、 新光人壽500元、 國泰人壽500元、 中華郵政200元)  查詢費 500元 相對人預納 (國泰人壽)  鑑定費 50,000元 聲請人預納 第二審 裁判費 42,189元 相對人預納  查詢費    500元 相對人預納 (國泰人壽)  查詢費    200元 聲請人預納 (土地銀行)  證人旅費 1,204元 相對人預納 44093 總計  174,711元(聲請人預納130,318元、相對人預納44,393元)  說明： 一、聲請人於第一審因減縮請求所應自行負擔之訴訟費用： 　　聲請人原聲明請求相對人給付7,812,495元本息，預納裁判費78,418元，嗣於109年7月24日減縮聲明為請求相對人給付6,510,948元本息，該減縮後之請求金額應徵裁判費65,548元，其差額12,870元(計算式：00000-00000＝12870)屬聲請人減縮請求而應自行負擔之費用。 二、第一審確定部分之訴訟費用及分擔： 　㈠故本件第一審除減縮部分外之裁判費為65,548元，加計第一審查詢費、鑑定費，第一審訴訟費用共計117,748元（計算式：65548＋1700＋500＋50000＝117748)   ㈡第一審判命相對人給付聲請人4,169,047元本息，駁回聲請人其餘之訴。相對人就判命其給付逾1,436,031元本息部分不服，提起上訴，聲請人則未聲明不服。故第一審確定部分為駁回聲請人請求之2,341,901元（計算式：0000000-0000000＝0000000)及判命相對人給付之1,436,031元部分，共計3,777,932元。 　㈢故本件第一審確定部分之訴訟費用為68,322元【計算式：117748×(0000000/0000000)＝68322，元以下4捨5入】，依第一、二審判決之諭知，應由相對人負擔3分之2即元45,548（計算式：68322×2/3＝45548)，餘由聲請人負擔即22,774元（計算式：00000－00000＝22774)。 三、第一審（除確定部分外）及第二審訴訟費用之訴訟費用及分擔： 　㈠第一審除確定部分外之訴訟費用為49,426元(計算式：000000-00000＝49426)，加計第二審裁判費、查詢費、證人旅費共計93,519元（計算式：49426＋42189＋500＋200＋1204＝93519）。　 　㈡故本件第一審（除確定部分外）及第二審訴訟費用之訴訟費用為93,519元，依第二審判決之諭知，應由聲請人負擔10分之4即37,408元（計算式：93519×4/10＝37408，元以下4捨5入)，餘由相對人負擔即56,111元（計算式：00000-00000＝56111)。 四、綜上： 　　本件聲請人應負擔之訴訟費用為73,052元（計算式：12870+22774+37408＝73052），相對人應負擔之訴訟費用為101,659元（計算式：45548+56111＝101659），而聲請人已支出訴訟費用130,318元，相對人已支出訴訟費用44,393元。故本件應由相對人賠償聲請人之訴訟費用額即確定為57,266元(計算式：000000-00000＝57266)。